【裁判字號】    97,交訴,32
【裁判日期】    970815
【裁判案由】    公共危險等
【裁判全文】
臺灣新竹地方法院刑事判決              97年度交訴字第32號
公  訴  人  臺灣新竹地方法院檢察署檢察官
被      告  乙○○
上列被告因公共危險等案件，經檢察官提起公訴（97年度偵字第
4046號），本院合議庭裁定進行簡式審判程序，並判決如下：
    主  文
乙○○犯不能安全駕駛動力交通工具罪，處罰金新臺幣陸萬元，
如易服勞役，以新臺幣壹仟元折算壹日；又犯肇事致人傷害逃逸
罪，處有期徒刑陸月，如易科罰金，以新臺幣壹仟元折算壹日。
均緩刑貳年，並應依本院九十七年度竹調字第二一九號調解筆錄
內容，按期給付新臺幣陸萬元予被害人甲○○。
    事  實
一、乙○○自民國97年6月5日晚上8時起至當晚10時止，在新竹
    市○○街某薑母鴨店內飲用罐裝啤酒2瓶及加有米酒之薑母
    鴨，明知過量之酒精已使其注意能力減低、反應能力變慢，
    其已達於不能安全駕駛車輛之程度，若在此時駕車行駛於馬
    路上，隨時有致往來於道路上之他人可能因此有死、傷之危
    險，詎其仍不顧上情，於當晚餐後，駕駛車號2027-KP自小
    客車，並附載友人郭峻宏欲返回新竹市○○路275號15樓之5
    之租屋處（起訴書誤載為新竹市○○路○段745號）。於當晚
    10時30分許，行經新竹市○○路○段745號前時，因不勝酒力
    、且為超車而不慎駛入對向車道，撞擊對向由甲○○所騎乘
    之387-CQC號重型機車，使甲○○因此受有臉部開放性傷口
    、多處挫傷之傷害（傷害部分未據告訴）。乙○○明知已因
    自己之上開疏忽而駕車撞到甲○○，在看見甲○○倒地受傷
    後，竟未下車救護，反而另行起意，駕駛上開車輛逃離現場
    ，嗣經警循線追查，而於當晚11時39分許，在新竹市○○路
    ○段50號前查獲，並對其施以酒精呼氣濃度測試結果達每公
    升0.35毫克之濃度。
二、案經新竹市警察局第二分局報告臺灣新竹地方法院檢察署檢
    察官偵查起訴。
    理  由
一、本件被告乙○○所犯公共危險之罪，並非死刑、無期徒刑、
    最輕本刑為3年以上有期徒刑之罪，或高等法院管轄第一審
    之案件，被告於本院行準備程序進行中，就被訴事實為有罪
    之陳述，經本院合議庭認合於修正後刑事訴訟法第273條之1
    之規定，裁定進行簡式審判程序，合先敘明。
二、認定犯罪事實所憑之證據及認定之理由：
（一）被告乙○○於檢察官訊問時及本院準備程序、審理程序時
      ，均坦白承認其有於上揭時、地，飲酒後駕駛車輛，撞及
      被害人甲○○所騎乘之機車，使甲○○受有事實欄所載之
      傷勢後，未下車察看，而駕駛車輛逃離現場之事實。
（二）被害人甲○○於警詢時之指述，證明被告在駕車撞擊被害
      人所騎乘之機車，致被害人受傷害後並未停車之事實。
（三）證人郭峻宏於警詢時之證述，證明被告駕車撞擊被害人甲
      ○○後，並未停車察看逕自駛離現場之情形。
（四）道路交通事故調查表（一）、（二）、現場圖各一份及事
      故現場照片共14幀，證明本件車禍發生之過程。
（五）新竹市○○○道路交通事故當事人酒精測定紀錄表、刑法
      第185條之3案件測試觀察紀錄表、汽機車駕駛人酒後生理
      協調平衡檢測紀錄表各1份，證明被告於車禍發生後之97
      年6月5日晚上11時39分許，經警實施呼氣之酒精濃度測試
      結果達每公升0.35毫克，並因此駕車駛入對向車道，被告
      在車禍發生當時，其於飲酒後已達不能安全駕駛程度。
（六）警員陳文憲所製作之報告1紙，證明被告為警查獲地點，
      距離車禍發生地點有194公尺遠，佐證被告肇事逃逸之事
      實。
      綜上，足認被告之上開自白確與事實相符。本件事證已臻
      明確，被告所犯酒後駕車、肇事逃逸之犯行洵堪認定，均
      應予依法論科。
三、論罪科刑之理由：
（一）核被告乙○○所為，係犯刑法第185條之3之服用酒類後不
      能安全駕駛動力交通工具而駕駛罪、同法第185條之4之肇
      事逃逸罪。
（二）被告所犯上開二罪間，犯意各別，行為互異，罪名不同，
      應予分論併罰。
（三）爰審酌被告素行尚佳，無前科紀錄，雖不顧其他用路人安
      全，於飲酒後仍駕車上路，其行為導致被害人甲○○因此
      受傷，竟不顧被害人之安危，逕自駕車逃逸現場，惟念及
      被告犯罪後坦承犯行，態度尚佳，且已與被害人甲○○達
      成和解，欲分期賠償被害人所受之損害，此有調解筆錄1
      件在卷可參，被害人於本院準備程序時亦表示願意原諒被
      告等一切情狀，分就所犯酒後駕車、肇事逃逸罪，量處如
      主文所示之刑，並分別諭知易服勞役、易科罰金之折算標
      準。
（四）被告前未曾受有期徒刑以上刑之宣告，此有臺灣高等法院
      被告前案紀錄表及臺灣新竹地方法院檢察署刑案資料查註
      紀錄表各1紙存卷可查，其因一時失慮，致觸刑章，經此
      偵審程序，應知所警惕而無再犯之虞，本院認所受宣告之
      刑，以暫不執行為適當，爰併予宣告緩刑2年，以啟自新
      。並依據刑法第74條第2項之規定，命被告於緩刑期間內
      ，應依本院97年度竹調字第219號調解筆錄內容，按期給
      付被害人甲○○共6萬元。
四、適用之法條：
（一）刑事訴訟法第273條之1第1項、第299條第1項前段。
（二）刑法第185條之3、第185條之4、第41條第1項前段、第42
      條第3項、第74條第1項第1款、第2項第3款。
（三）刑法施行法第1條之1。
本案經檢察官陳麗芬到庭執行職務。
中    華    民    國    97    年    8     月    15    日
                          刑事第六庭法  官  魏瑞紅
以上正本證明與原本無異。
如不服本判決應於收受本判決後10日內向本院提出上訴書狀，上
訴書狀應敘述具體理由。上訴書狀未敘述上訴理由者，應於上訴
期間屆滿後20日內補提理由書狀於本院 (均須按他造當事人之人
數附繕本 )「切勿逕送上級法院」。
中    華    民    國    97    年    8     月    15    日
                                    書記官  吳月華
附錄本案論罪科刑法條全文：
刑法第一百八十五條之三
服用毒品、麻醉藥品、酒類或其他相類之物，不能安全駕駛動力
交通工具而駕駛者，處一年以下有期徒刑、拘役或三萬元以下罰
金。
刑法第一百八十五條之四
駕駛動力交通工具肇事，致人死傷而逃逸者，處六月以上五年以
下有期徒刑。


司法院資訊處製作；財團法人民間司法改革基金會備份。
